【裁判字號】    97,交簡上,113
【裁判日期】    970717
【裁判案由】    過失傷害
【裁判全文】
臺灣桃園地方法院刑事判決           97年度交簡上字第113號
上  訴  人
即  被  告  甲○○
上列上訴人即被告因過失傷害案件，不服中華民國97年3 月17日
本院97年度壢交簡字第493 號第一審刑事簡易判決（聲請簡易判
決處刑書案號：臺灣桃園地方法院檢察署97年度偵字第354 號）
，提起上訴，本院管轄之第二審合議庭判決如下：
    主      文
上訴駁回。
甲○○緩刑貳年。
    事實及理由
一、本案經本院管轄之第二審合議庭審理結果，認原審以上訴人
    即被告甲○○所犯刑法第284條第1項前段過失傷害罪，處拘
    役50日，如易科罰金，以新臺幣（下同）1,000元折算1日，
    經核其認事用法及量刑均無不當，應予維持，並引用原審刑
    事簡易判決書記載之事實、證據及理由（如附件所示）。
二、上訴人提起本件上訴意旨原係否認犯行，惟於本院審理期間
    自白犯行，改稱：上訴人坦承犯行，請求給予緩刑。惟按，
    法官於有罪判決如何量處罪刑，甚或是否宣告緩刑，均為實
    體法賦予審理法官裁量之刑罰權事項，法官行使此項裁量權
    ，自得依據個案情節，參酌刑法第57條所定各款犯罪情狀之
    規定，於法定刑度內量處被告罪刑；除有逾越該罪法定刑或
    法定要件，或未能符合法規範體系及目的，或未遵守一般經
    驗及論理法則，或顯然逾越裁量，或濫用裁量等違法情事之
    外，並不得任意指摘其量刑違法，最高法院80年臺非字第47
    3 號、75年臺上字第7033號、72年臺上字第6696號、72年臺
    上字第3647號著有判例可資參照。準此，法官量刑或未諭知
    緩刑，如非有上揭明顯違法之情事，自不得擅加指摘其違法
    或不當。經查，原審審酌上訴人在本件之前並無前科素行良
    好，並參酌被害人乙○○所受之傷害及就本件車禍之發生與
    有過失等情形，另被告迄未能與被害人達成和解，及被告犯
    後之態度等一切情狀，量處拘役50日，並諭知易科罰金之折
    算標準，經核並無不合。是以，原審認事用法並無不當，上
    訴人提起本件上訴，為無理由，應予駁回。
三、惟查，上訴人前未曾因故意犯罪受有期徒刑以上刑之宣告，
    此有臺灣高等法院被告前案紀錄表1 份在卷可按，其因一時
    失慮，駕駛車輛肇事，然事後已與被害人調解成立，賠償所
    受損害，被害人更於本院審理期間撤回過失傷害告訴等情，
    亦有本院97年度附民移調字第99號調解筆錄、本院辦理刑事
    案件電話紀錄查詢表、刑事撤回告訴狀各1 份在卷可稽，堪
    認其已有原諒上訴人之意，是可認上訴人經此偵、審程序及
    刑之宣告後，日後行為舉止自當知所警惕，信無再犯之虞，
    本院因認前開宣告之刑，以暫不執行為適當，爰併宣告緩刑
    2年，以啟自新。
據上論斷，應依刑事訴訟法第455條之1 第1項、第3項、第368條
、第373條，刑法第74條第1項第1款，判決如主文。
本案經檢察官丁俊成到庭執行職務。
中    華    民    國    97    年    7     月    17    日
                  刑事第六庭  審判長法  官  錢建榮
                                    法  官  宣玉華
                                    法  官  黃翊哲
以上正本證明與原本無異。
本件不得上訴。
                                    書記官  劉霜潔
中    華    民    國    97    年    7     月    17    日


司法院資訊處製作；財團法人民間司法改革基金會備份。
